【裁判字號】    90,上易,77
【裁判日期】    900213
【裁判案由】    侵占
【裁判全文】
臺灣高等法院臺南分院刑事判決                   九十年度上易字第七七號  Ａ
      上  訴  人
      即  被  告  甲  ○  ○
右上訴人因侵占案件，不服臺灣臺南地方法院八十九年度易字第二六一四號中華民國
八十九年十一月二十九日第一審判決（起訴案號：臺灣臺南地方法院檢察署八十九年
度偵字第八八九五號），提起上訴，本院判決如左：
      主      文
上訴駁回。
甲○○緩刑參年。
      事      實
一、甲○○為臺南縣歸仁鄉○○○街一五八號得禎實業有限公司（下稱得禎公司）外
    務員，負責貨品行銷及代收貨款業務，竟基於意圖為自己不法所有之概括犯意，
    自八十七年十月間起至八十九年五月間止，連續在臺南縣等處，連續將客戶林志
    璋等人交付之九十七筆，本應繳回得禎公司之貨款總計新臺幣（下同）五十九萬
    零六百九十三元（詳如附表所示），易持有為所有，予以侵吞入己；嗣因得禎公
    司發覺有異，與甲○○會算後始查悉上情。
二、案經得禎公司訴請臺灣臺南地方法院檢察署檢察官偵查起訴。
      理      由
一、訊據上訴人即被告甲○○對於右揭業務侵占之犯行坦承不諱，核與告訴人得禎公
    司指述之情節相符，並有被告簽字坦承之會算明細表在卷可稽，被告自白核與事
    實相符。其雖辯稱伊於侵占前開款項後，業經告訴人將伊八十九年七月份之薪資
    及股金用以抵償前開侵占之款項並經和解償還告訴人公司款項云云。惟按業務侵
    占罪為即作犯，一經侵占，犯罪即為成立，被告事後償還侵占款項，亦不能解免
    已成立之業務侵占罪責，本件事證明確，被告犯行堪以認定。
二、查被告因執行業務收取貨款，而侵占對於業務上所持有之貨款，核其所為，係犯
    刑法第三百三十六條第二項之業務侵占罪。其先後多次侵占犯行，時間緊接，犯
    罪構成要件相同，顯係基於概括之犯意反覆為之，為連續犯，應依刑法第五十六
    條之規定，以一罪論並加重其刑。
三、原審以被告甲○○罪證明確，因予適用刑法第三百三十六條第二項、罰金罰鍰提
    高標準條例第一條前段規定，並審酌被告素行、犯罪之動機、目的、手段、所得
    利益及其犯罪後態度尚稱良好等一切情狀，量處有期徒刑九月，以資懲儆。本院
    經核原判決認事用法，並無不合，量刑亦稱允當。上訴意旨，仍執陳詞，指摘原
    判決不當，為無理由，應予駁回。
四、末查被告甲○○前未曾受有期徒刑以上刑之宣告，有臺灣高等法院被告全國前案
    紀錄表可按；又被告於犯後已與被害人及告訴人成立和解，並賠償被害人損失，
    有和解書附卷可佐。歷經此次偵審程序，當知警惕，信無再犯之虞。本院因認其
    所受刑之宣告，以暫不執行為適當，爰併予宣告緩刑三年，以勵自新。
據上論斷，應依刑事訴訟法第三百六十八條、刑法第七十四條第一款，判決如主文。
本案經檢察官曾顯智到庭執行職務。
中    華    民    國      九十      年      二      月      十三        日
                                  臺灣高等法院臺南分院刑事第五庭
                                      審判長法官  茆    臺    雲
                                            法官  董    武    全
                                            法官  李    文    福
右正本證明與原本無異。
不得上訴。
                                      法院書記官  李    良    倩
中    華    民    國      九十      年      二      月     十四         日
附錄法條：
刑法第三百三十六條第二項：對於業務上所持有之物，犯前條第一項之罪者，處六月
                          上、五年以下有期徒刑，得併科三千元以下罰金。


司法院資訊處製作；財團法人民間司法改革基金會備份。
